---
title: "Analisis prueba piloto"
output:
  html_document: default
  pdf_document: default
---



```{r setup, include=FALSE}
knitr::opts_chunk$set(echo = TRUE, message=TRUE)
```


## R Markdown

```{r}
library(dplyr)
library(ggplot2)
library(nortest)
library(ggpubr)
```

```{r}
pruebapiloto <- read.csv("tabulacion piloto.csv", header= T, na.strings ="")
```

Distribucion puntaje Z para todos los estudiantes

```{r }
pruebapiloto %>%
  filter( !is.na(PuntajeZ)) %>%
  ggplot(aes( x = PuntajeZ)) + geom_histogram(color = "black", fill = ("grey")) + scale_x_continuous(name = ("Puntaje Z"), breaks = c(-3, -2, -1, 0, 1, 2, 3), limits = c(-3.5, 3.5)) + scale_y_continuous(name = (""), breaks = c(0,2,4,6,8,10,12,14))

```

Distribucion de puntaje Z para estudiantes masculinos

```{r}

sexolab <- c("Masculino", "Femenino")
names(sexolab) <-c("1", "2")

pruebapiloto %>%
  filter( !is.na(PuntajeZ)) %>%
  ggplot(aes( x = PuntajeZ)) + geom_histogram(color = "black", fill = ("grey45")) + scale_x_continuous(name = ("Puntaje Z"), breaks = c(-3, -2, -1, 0, 1, 2, 3), limits = c(-3.5, 3.5)) + scale_y_continuous(name = (""), breaks = c(0,2,4,6,8,10,12,14)) + facet_wrap(~Sexo, labeller= labeller(Sexo = sexolab))
```

Distribucion de puntaje Z para estudiantes femeninos

```{r}
pruebapiloto %>%
  filter( !is.na(PuntajeZ), Sexo == "2") %>%
  ggplot(aes( x = PuntajeZ)) + geom_histogram(color = "black", fill = "grey86") + scale_x_continuous(name = ("Puntaje Z"), breaks = c(-3, -2, -1, 0, 1, 2, 3),limits = c(-3.5, 3.5)) + scale_y_continuous(name = (""), breaks = c(0,2,4,6,8,10,12,14))+ labs(title = "Femenino")

```

Summary statistics para puntaje Z por Sexo
```{r}
pruebapiloto %>%
  filter( !is.na(PuntajeZ))%>%
  group_by(Sexo)%>%
  summarise(meanpuntz = mean(PuntajeZ), sdpuntz = sd(PuntajeZ), 
            medianpuntz = median(PuntajeZ), IQRpuntz = IQR(PuntajeZ), minpuntz = min(PuntajeZ), maxpuntz = max(PuntajeZ))
```

Summary Statitistics para puntaje z general
```{r}
pruebapiloto %>%
     filter( !is.na(PuntajeZ)) %>%
     summarise(meanpuntz = mean(PuntajeZ), sdpuntz = sd(PuntajeZ), 
      medianpuntz = median(PuntajeZ), IQRpuntz = IQR(PuntajeZ), minpuntz = min(PuntajeZ), maxpuntz = max(PuntajeZ))
```

Summary statistics para puntaje z por codigo cartografico
```{r}
pruebapiloto %>%
  filter( !is.na(PuntajeZ))%>%
  group_by(CodCarto)%>%
  summarise(meanpuntz = mean(PuntajeZ), sdpuntz = sd(PuntajeZ), 
            medianpuntz = median(PuntajeZ), IQRpuntz = IQR(PuntajeZ), minpuntz = min(PuntajeZ), maxpuntz = max(PuntajeZ))
```

Summary statistics para puntaje Z por grupo etario
```{r}
pruebapiloto %>%
  filter( !is.na(PuntajeZ))%>%
  group_by(Edad)%>%
  summarise(meanpuntz = mean(PuntajeZ), sdpuntz = sd(PuntajeZ), 
            medianpuntz = median(PuntajeZ), IQRpuntz = IQR(PuntajeZ), minpuntz = min(PuntajeZ), maxpuntz = max(PuntajeZ))
```


Boxplot de puntaje Z por sexo

```{r}
pruebapiloto %>%
     filter( !is.na(PuntajeZ)) %>%
     mutate( SexoFact = as.character(Sexo))%>%
     ggplot(aes( x = SexoFact, y = PuntajeZ )) + geom_boxplot() + scale_x_discrete(name = ("Sexo"), labels = c("1"= "Masculino", "2" = "Femenino")) + scale_y_continuous(name = ("Puntaje Z"), limits = c(-3.5,3.5), breaks = c(-3,-2,-1,0,1,2,3))
```

Boxplot de puntaje z por codigo cartografico

```{r}
 pruebapiloto %>%
     filter( !is.na(PuntajeZ)) %>%
     mutate( CodCartoFact = as.character(CodCarto))%>%
     ggplot(aes( x = CodCartoFact, y = PuntajeZ )) + geom_boxplot() + scale_x_discrete(name = ("Sector")) + scale_y_continuous(name = ("Puntaje Z"), limits = c(-3.5,3.5), breaks = c(-3,-2,-1,0,1,2,3))+ theme( axis.text.x = element_text( size = 7))

```

Boxplot de puntaje z por edad

```{r}
pruebapiloto %>%
     filter( !is.na(PuntajeZ)) %>%
     mutate( EdadFact = as.character(Edad))%>%
     ggplot(aes( x = EdadFact, y = PuntajeZ )) + geom_boxplot() + scale_x_discrete(name = ("Edad")) + scale_y_continuous(name = ("Puntaje Z"), limits = c(-3.5,3.5), breaks = c(-3,-2,-1,0,1,2,3))
```


                                                                                                                        

Frecuencias de estado nutricional en todos los estudiantes

```{r}
pruebapiloto %>%
  filter(!is.na(PuntajeZ)) %>%
  group_by(EstNutri) %>%
  summarise(count=n())%>%
  mutate(rfreq = count/ sum(count))
```



Frecuencias de estado nutricional por en estudiantes masculino

```{r}
pruebapiloto %>%
  filter(!is.na(PuntajeZ), Sexo == 1) %>%
  group_by(EstNutri) %>%
  summarise(count=n())%>%
  mutate(rfreq = count/ sum(count))
```

Frecuencias de estado nutricional en estudiantes femeninas
```{r}
pruebapiloto %>%
  filter(!is.na(PuntajeZ), Sexo == 2) %>%
  group_by(EstNutri) %>%
  summarise(count=n())%>%
  mutate(rfreq = count/ sum(count))
```

Frecuencias de estado nutricional por edad

```{r}
pruebapiloto %>%
  filter(!is.na(PuntajeZ)) %>%
  group_by(Edad, EstNutri) %>%
  summarise(n=n())%>%
  mutate(rfreq = n/sum(n))
```

Gráfica de barras de estado nutricional por sexo

```{r}
pruebapiloto %>%
      filter( !is.na(PuntajeZ)) %>%
      mutate( SexoFact = as.character(Sexo))%>%
      ggplot(aes(x = EstNutri, fill = SexoFact )) + geom_bar(position = position_dodge(), color = "black") + scale_x_discrete( name = ("Estado Nutricional"), limits = c("Delgadez extrema", "Delgadez", "Normal", "Sobrepeso", "Obesidad")) + scale_y_continuous( name = "") + scale_fill_manual( name = "Sexo", limits = c("2", "1"), labels = c("Femenino", "Masculino"), values= c("grey50", "grey25"))+ theme( axis.text.x = element_text( size = 8))
```

Gráfica de barras de estado nutricional por edad

```{r}
pruebapiloto %>%
      filter( !is.na(PuntajeZ)) %>%
      mutate( EdadFact = as.character(Edad))%>%
      ggplot(aes(x = EstNutri, fill = EdadFact)) + geom_bar(color = "black") + scale_x_discrete( name = ("Estado Nutricional"), limits = c("Delgadez extrema", "Delgadez", "Normal", "Sobrepeso", "Obesidad")) +scale_y_continuous( name = "") + labs(fill = "Edad") + scale_fill_brewer( palette = "Greys") + theme(axis.text.x = element_text(size = 8))
```

```{r}
pruebapiloto %>%
      filter( !is.na(PuntajeZ)) %>%
      mutate( EdadFact = as.character(Edad))%>%
      ggplot(aes(x = EstNutri, fill = EdadFact)) + geom_bar(color = "black") + scale_x_discrete( name = ("Estado Nutricional"), limits = c("Delgadez extrema", "Delgadez", "Normal", "Sobrepeso", "Obesidad")) +scale_y_continuous( name = "") + labs(fill = "Edad") + scale_fill_brewer( palette = "Blues") + theme(axis.text.x = element_text(size = 8))
```


```{r}
pruebapiloto %>%
      filter( !is.na(PuntajeZ)) %>%
      mutate( CartoFact = as.character(CodCarto))%>%
      ggplot(aes(x = EstNutri, fill = CartoFact)) + geom_bar(color = "black") + scale_x_discrete( name = ("Estado Nutricional"), limits = c("Delgadez extrema", "Delgadez", "Normal", "Sobrepeso", "Obesidad")) +scale_y_continuous( name = "") + labs(fill = "Sector") + theme(axis.text.x = element_text(size = 8))
```

Q-Q plot
```{r}
ggqqplot(pruebapiloto$PuntajeZ)

```

Prueba shapiro para normalidad
```{r}
pruebapiloto%>%
     filter( !is.na(PuntajeZ)) %>%
     summarise( statistic = shapiro.test(PuntajeZ)$statistic, p.value = shapiro.test(PuntajeZ)$p.value)

```

Prueba shapiro para normalidad por sexo
```{r}
 pruebapiloto%>%
     filter( !is.na(PuntajeZ)) %>%
     group_by(Sexo)%>%
     summarise( statistic = shapiro.test(PuntajeZ)$statistic, p.value = shapiro.test(PuntajeZ)$p.value)
```

Prueba de Anderson Darling para normalidad 
```{r}
 pruebapiloto%>%
     filter( !is.na(PuntajeZ)) %>%
     summarise( statistic = ad.test(PuntajeZ)$statistic, p.value = ad.test(PuntajeZ)$p.value)
```

prueba de anderson darling para normalidad para sexo
```{r}
 pruebapiloto%>%
     filter( !is.na(PuntajeZ)) %>%
      group_by(Sexo)%>%
     summarise( statistic = ad.test(PuntajeZ)$statistic, p.value = ad.test(PuntajeZ)$p.value)
```


